# 员工持股平台对个别报表及合并报表的影响

提问人：tingfengx 时间：2017-04-27 14:42:59
请教大家: 某自然人甲控制的公司A，为了实施股权激励计划，实际控制人甲成立了一个合伙企业（员工持股平台）（A公司董事会和股东会已同意），该合伙企业的认缴资本 100 万，甲将公司 100 万的股权平价转让给合伙企业，即每股一元，然后公司选择合格员工，甲将合伙企业的认缴资本按3~5元的价格转给合格员工。截至。审计基准日，第一批合格员工认购了30%的份额。 问题: 1 本次股权转让每股一元（转让方和受让方都是甲控制），而一年前公司增资的每股价格在 10 元左右，对于公司A是否存在税务风险？ 2 上述股权激励对A公司个别报表和合并报表的影响，及会计处理？ 3 合伙企业是否纳入A公司的合并范围，如何抵消？ 70 万股权做库存股吗？

回答人：chenyiwei
1 、A本身是标的公司，不是股权转让交易的一方，应不会涉及A本身的税务风险。 2 、A公司应在合伙协议转让给各位激励对象时，按授予日标的股份公允价值和转让价格（ 3 ～ 5 元）之间的差额确认股份支付费用。是否一次性确认则取决于有无等待期。 3 、合伙企业是A的股东，不纳入A的合并报表范围，但A的报表中需体现通过合伙权益转让方式实现的股权激励所对应的股份支付费用。